---
title: "인터넷 뱅킹 고객의 '충성도'에 미치는 변인 Factor analysis"
output: github_document
---

```{r setup, include=FALSE}
knitr::opts_chunk$set(echo = TRUE)
```

## Settings
* Survey Data.
* Each of the X variables have 1-5 scale scores about loyalty.
* Y is loyalty(1-5)

## Data Glimpse 

```{r}
library(dplyr)
survey <- read.csv("C://Users//user//Desktop//github//Rproject//newRproject//survey_dt.csv")
glimpse(survey)
```
> 305 observations, with 34 variables.

> '성별', '직업', '유형' : Nominal Variables

```{r}
library(corrr)

survey_plot <- survey %>%
  select(-충성도1,-충성도2,-충성도3,-충성도4,-충성도5,
         -연령,-학력,-거래기간,-뱅킹이용이간,-뱅킹갯수,-성별,-직업,-유형) %>%
  correlate() %>%
  rearrange() %>%
  shave()

fashion(survey_plot)
rplot(survey_plot)
```

Correlation is really high. Let's draw a network plot

```{r}
survey_new <- survey %>%
  select(-충성도1,-충성도2,-충성도3,-충성도4,-충성도5,-연령,-학력,-거래기간,-뱅킹이용이간,-뱅킹갯수,-성별,-직업,-유형)
survey_new %>%
  correlate() %>%
  network_plot(min_cor = 0.2)
```

**Variable selection is needed.**

##PCA

#### Scree plot을 그려보자.

```{r}
library(factoextra)
pca.result <- prcomp(survey_new, scale=T)
pca.result
fviz_eig(pca.result)
```

**Scree plot**에서, 설명력이 급격하게 감소하는 지점에서 **latent factor**의 개수를 정하자. 2개로 정했다.

fviz_pca_var 함수 이용

Positive correlated variables point to the same side. 

```{r}
fviz_pca_var(pca.result,
             col.var = "contrib", # Color by contributions to the PC
             gradient.cols = c("#00AFBB", "#E7B800", "#FC4E07"),
             repel = TRUE     # Avoid text overlapping
)
```

##먼저 varimax rotation을 하지 않은 Factor Analysis.

r의 기본 내장함수인 factanal 함수가 있다.

```{r}
fa1 <- factanal(survey_new, factor=2, rotation="none")
print(fa1, sort=T, cutoff=0)
```

##다음은 varimax rotation을 한 Factor Analysis.

```{r}
fa2 <- factanal(survey_new, factor=2, rotation="varimax")
print(fa2, sort=T, cutoff=0)
```

Rotation을 시켜주니, loading 값들이 아까보다는 차이가 많이 나는 듯 하다. 주의할 점은, **rotation** 을 시켜주었을 때 factor들 간 covariance에는 변함이 없다. 즉, factor들이 전체 분산을 설명하는 설명력에는 변함이 없다.

###해석
1.Uniquenesses: Specific vatiance/Var(X1). 값이 높으면 선택한 요인들에 잘 속하지 않음을 의미한다.

Note: Var($X_1) = Communality + Specific variance

2.Proportion Var: Variance explained by each factor/Total Variance(전체 데이터)

여기서는 첫 번째factor에 의해 전체 분산의 0.376가, 두 번째 factor에 의해 전체의 0.228가 설명됨을 의미한다. 첫 번째, 두 번째 요인에 의해 전체 분산의 0.604가 설명된다.

3.Chi-square test: 
> NULL hypothesis: "2 factors are sufficient to explain our dataset"

> Alternative hypothesis: not H0

p-value값이 매우 낮다. 2 factors are **NOT** sufficient to explain our dataset.

### Rotation 전, 후의 차이 시각화

#### Rotation 전

```{r}
load <- fa1$loadings[,1:2] 
plot(load, type="n",xlim=c(-1,1), ylim=c(-1,1))  
text(load, labels=names(survey_new), cex=.7) 
abline(0,0)
abline(v=0)

```

#### Rotation 후

```{r}
load <- fa2$loadings[,1:2] 
plot(load, type="n",xlim=c(-1,1), ylim=c(-1,1))  
text(load, labels=names(survey_new), cex=.7) 
abline(0,0)
abline(v=0)
```

### Factor에 이름 붙이기
Factor에 이름붙이는 과정은 매우 주관적이다. Latent Variable이기 때문이다. Facor1은 품질과 관련되어 있고, Factor2는 사회적 실재감으로 둘 수 있다. 